# 未确认递延所得税资产的可抵扣亏损

提问人：709046552 时间：2019-06-02 08:58:29
陈版，未确认递延所得税资产的可抵扣亏损，是因为预计未来年度没有足够的应纳税所得额吗? 这个数据如何确定？

回答人：chenyiwei
是预计在税法规定的亏损税前弥补的剩余年限内（最长五年）预计不会产生足够多的应纳税所得额，或者无法确定能否产生足够多的应纳税所得额。
其主要做法是以未来相关年度的盈利预测为基础，进行纳税调整后得到预测的相关年度应纳税所得额，本期末可抵扣亏损（税务上的应纳税所得额口径）超出税前弥补年限内预计可获得的应纳税所得额之和的差额就是未确认应纳税所得额的可抵扣亏损金额。